【裁判字號】    99,審交訴,191
【裁判日期】    991109
【裁判案由】    業務過失致死
【裁判全文】
臺灣高雄地方法院刑事判決           99年度審交訴字第191號
公  訴  人  臺灣高雄地方法院檢察署檢察官
被      告  丙○○
選任辯護人  李育任律師
上列被告因業務過失致死案件，經檢察官提起公訴（97年度偵字
99年度偵字第16163 號），被告就被訴事實為有罪之陳述，經本
院合議庭裁定由受命法官獨任進行簡式審判程序，判決如下：
    主  文
丙○○犯業務過失致人於死罪，處有期徒刑壹年。
    事  實
一、丙○○考領有合格駕駛執照，平日駕駛車牌號碼Y9-823號營
    業用小客車（下稱前開計程車）載送乘客為業，為從事業務
    之人。其於民國99年5 月6 日14時30分許，駕駛前開計程車
    沿高雄縣橋頭鄉○○○路由南往北方向行駛，行經成功南路
    與仕隆南路路口（本交岔路口為左轉保護三時相），本應遵
    守燈光管制，而依當時情形，天候晴、日間自然光線、路面
    乾燥、無缺陷及障礙物、視距良好，並無不能注意之情事，
    詎竟疏未注意於此，於行車管制燈號顯示綠燈直行時，即違
    規左轉，致與對向駛來由李健榮所騎乘車牌號碼693-EBQ 號
    重機車相撞，李健榮倒地後受有頭部損傷合併蜘蛛膜下腔出
    血、腦幹損傷、顴骨骨折、右側股骨骨幹骨折等傷害。嗣經
    送義大醫院急救，延至99年5 月8 日於返家途中不治死亡。
    而丙○○於肇事後，留在現場，並在有偵查犯罪職權之機關
    尚不知何人為肇事者前，向處理之員警坦承肇事，自首並願
    接受裁判。
二、案經乙○○訴由高雄縣政府警察局岡山分局報告臺灣高雄地
    方法院檢察署檢察官偵查起訴。
    理  由
一、本件被告丙○○所犯刑法第276 條第2 項業務過失致死罪，
    係死刑、無期徒刑、最輕本刑為3 年以上有期徒刑以外之罪
    ，其於準備程序中就被訴事實為有罪之陳述，經法官告知簡
    式審判程序之旨，並聽取公訴人及被告之意見後，本院認宜
    進行簡式審判程序，依刑事訴訟法第273 條之1 之規定，裁
    定進行簡式審判程序，合先敘明。
二、上揭事實業據被告於本院審理時坦承不諱，核與告訴人即被
    害人李健榮之母親乙○○於警詢之證述相符，並有高雄縣政
    府警察局岡山分局交通事故處理小組現場訪談記錄筆錄、高
    雄縣政府警察局岡山分局道路交通事故現場圖、調查報告表
    (一)、(二)、高雄縣政府警察局道路交通事故照片黏貼紀錄表上
    之照片、高雄縣政府警察局道路交通事故肇事人自首情形紀
    錄表、義大醫療財團法人義大醫院診斷證明書、臺灣高雄地
    方法院檢察署相驗屍體證明書、臺灣高雄地方法院檢察署檢
    驗報告書、相驗照片、臺灣省高屏澎區車輛行車事故鑑定委
    員會99年6 月23日高屏澎區990439案鑑定意見書、臺灣省車
    輛行車事故覆議鑑定委員會99年9 月13日覆議字第09962034
    94號函在卷可稽。按汽車行駛至交岔路口，應遵守燈光管制
    ，道路交通安全規則第102 條第l 項第l 款定有明文，被告
    駕車行駛於道路，本應遵守前開交通安全規則，且本件車禍
    事故發生當時天候晴、日間自然光線、路面乾燥、無缺陷及
    障礙物、視距良好，並無不能注意之情事，詎被告竟疏未注
    意及此，違規左轉致撞擊被害人李健榮所騎乘之車牌號碼69
    3-EBQ 號重機車，被告之駕車行為自有過失。被害人李健榮
    確因本件車禍事故死亡，是被害人李健榮之死亡結果與被告
    之駕車過失行為間，自具有相當因果關係。綜上，足認被告
    之自白與事實相符，應堪採信。本件事證明確，被告犯行應
    堪認定。
三、核被告所為，係犯刑法第276 條第2 項之業務過失致死罪。
    被告於肇事後留在現場，並在有偵查犯罪職權之機關尚不知
    何人為肇事者前，向處理之員警坦承肇事，自首並願接受裁
    判一節，有高雄縣政府警察局道路交通事故肇事人自首情形
    紀錄表1 紙在卷可資佐據，是以被告對於未經發覺之犯罪自
    首而接受裁判，應依刑法第62條前段之規定，減輕其刑。審
    酌被告因駕車疏失釀成本案道路交通事故，並造成李健榮死
    亡，其過失犯行所造成之損害係屬重大而無可回復，並造成
    被害人家屬莫大的精神上痛苦，被告未遵守燈光管制而違規
    左轉之過失情節亦非輕微，迄今除被害人家屬領取之強制責
    任險保險給付外，未能與被害人家屬達成和解或取得諒解，
    誠屬不該，惟念被告坦承犯行，犯後態度尚可，而被害人李
    健榮係在駕照吊扣期間騎乘機車上路，有卷附之高雄縣政府
    警察局岡山分局調查報告表(二)可稽等一切情狀，量處如主文
    所示之刑。辯護人雖請求本院向玉山銀行函詢下列事項：被
    告所有之高雄市三民區○○○段1249-6地號土地、同段5159
    建號建物向玉山銀行設定480 萬元最高限額抵押權時，有無
    申貸款項？若無，抵押權所擔保之債務為何？以明被告事後
    並無惡意脫產行為，惟此點事項與本件被告所涉業務過失致
    死罪之待證事實無關，本件事證已明，尚無調查之必要，附
    此敘明。
據上論斷，應依刑事訴訟法第273 條之1 第1 項、第299 條第1
項前段，刑法第276 條第2 項、第62條前段、刑法施行法第1 條
之1 ，判決如主文。
本案經檢察官甲○○到庭執行職務。
中    華    民    國    99    年    11    月    9     日
                     交通法庭  法  官   顏銀秋
以上正本證明與原本無異。
如不服本判決應於收受送達後10日內向本院提出上訴書狀，並應
敘述具體理由；如未敘述上訴理由者，應於上訴期間屆滿後20日
內向本院補提理由書（均須按他造當事人之人數附繕本）「切勿
逕送上級法院」。
中    華    民    國    99    年    11    月    9     日
                              書記官    林豐富
附錄本判決論罪之法條
刑法第276條第2 項（業務過失致死罪）
從事業務之人，因業務上之過失犯前項之罪者，處5 年以下有期
徒刑或拘役，得併科3 千元以下罰金。

司法院資訊處製作；財團法人民間司法改革基金會備份。
